【裁判字號】    89,上訴,508
【裁判日期】    890421
【裁判案由】    偽造文書等
【裁判全文】
臺灣高等法院高雄分院刑事判決                    八十九年度上訴字第五八號
    上  訴  人
    自  訴  人  甲○○
    被      告  乙○○
右上訴人因被告偽造文書案件，不服臺灣屏東地方法院八十九年度自字第一五號中華
民國八十九年三月十四日第一審判決，提起上訴，本院判決如左：
    主  文
上訴駁回。
    理  由
一、自訴意旨略以：被告乙○○原係屏東縣東港鎮中信證券股份有限公司東港分公司
    之營業員，於民國八十七年五月二十日，自訴人在該公司櫃台交付新台幣一百五
    十萬元委託其辦理開戶購買台積電股票一萬股，詎被告竟意圖為自己不法之所有
    ，未替自訴人辦理開戶及購買股票，而將其業務上所持有之自訴人交付之一百五
    十萬元侵占入己後花用殆盡，嗣被告於同年六月下旬轉至台證證券股份有限公司
    東港分公司任職，為掩飾自己犯行，乃為自訴人在台證證券股份有限公司東港分
    公司辦理開戶取得空白存褶後，竟又於同年九月間在屏東市將空白存褶交予林文
    勝，由林文勝以電腦打字之方式變造交易紀錄，並偽造台證證券股份有限公司東
    港分公司交割明細表一紙後，向自訴人謊稱其股票已轉入台證證券股份有限公司
    東港分公司之存褶，並將變造之證券存褶及偽造之交割明細表交付自訴人據以行
    使，嗣經自訴人向中信證券股份有限公司及台證證券股份有限公司查詢，始知被
    告並未代其辦理股票購入之手續，因認被告犯有刑法第三百三十六條第二項業務
    侵占第二百十六條第二百十條行使偽造私文書罪嫌云云。上開被告犯行業經台灣
    屏東地方法院檢察署檢察官以該署八十八年度偵字第八號偵查終結提起公訴，嗣
    因本案另有其他自訴人許莊春娥提起自訴，至該案經原審法院以不受理駁回，故
    另提起本件自訴等語。
二、按同一案件，經檢察官終結偵查者，不得再行自訴，又不得提起自訴而提起者，
    應諭知不受理之判決，刑事訴訟法第三百二十三條第一項及第三百三十四條分別
    定有明文。
三、本件自訴人自訴被告之右開犯罪事實，前經自訴人向臺灣屏東地方法院檢察署檢
    察官提出告訴，並經檢察官於八十八年一月三十日偵查終結而以該署八十八年度
    偵字第八號提起公訴，有該案之起訴書在卷可稽（按：該案經原審法院另案為不
    受理判決後，業經該署檢察官另簽分後以八十八年偵字第二七四六號移送原審法
    院併案審理中）。依上開說明，自訴人對同一案件，於檢察官終結偵查之八十八
    年十一月二十四日後依法即不得再行提起自訴，原審因而依刑事訴訟法第三百二
    十三條第一項、第三百三十四條、第三百四十三條、第三百零七條之規定諭知自
    訴不受理之判決，經核並無不合，上訴意旨指摘原判決不當，為無理由，應予駁
    回，並不經言詞辯論為之。
據上論斷，應依刑事訴訟法第三百六十八條、第三百七十二條，判決如主文。
中    華    民    國     八十九     年       四       月     二十一     日
                              臺灣高等法院高雄分院刑事第八庭
                                  審判長法官  郭雅美
                                        法官  張盛喜
                                        法官  莊飛宗
右正本證明與原本無異。
如不服本判決，應於判決送達後十日內向本院提出上訴狀，其未述理由者並應於提
出上訴狀後十日內向本院補提理由書（應附繕本)。
                             書記官  張宗芳
中    華    民    國     八十九     年       四       月     二十五     日
                                                                        Ｇ


司法院資訊處製作；財團法人民間司法改革基金會備份。
